臺灣臺南地方法院刑事裁定
111年度聲字第1913號
聲  請  人  臺灣臺南地方檢察署檢察官
受  刑  人  李世豪



上列聲請人因受刑人所犯數罪合於數罪併罰之要件，聲請定其應
執行之刑（111年度執聲字第1425號），本院裁定如下：
    主  文
李世豪所犯如附表一所示之罪刑，應執行有期徒刑壹年貳月，如
易科罰金，以新臺幣壹仟元折算壹日。
李世豪所犯如附表二所示之罪刑，應執行有期徒刑壹年玖月，如
易科罰金，以新臺幣壹仟元折算壹日。
李世豪所犯如附表三所示之罪刑，應執行拘役壹佰壹拾伍日，如
易科罰金，以新臺幣壹仟元折算壹日。
    理  由
一、聲請意旨略以：受刑人李世豪因竊盜案件，先後經判決確定
    如附表，應依刑法第53條及第51條第5、6款規定，分別定其
    應執行之刑，爰依刑事訴訟法第477條第1項聲請裁定等語。
二、查受刑人李世豪因犯如附表所示各罪，均經判決科刑確定在
    案（詳如附表一至三所載）。茲聲請人以本院為各該案犯罪
    事實最後判決之法院，聲請定其應執行之刑，本院審核各案
    卷無誤，並綜合考量受刑人之犯罪時間、犯罪型態、侵害法
    益及品行等因素，依刑事訴訟法第477條第1項、刑法第53條
    、第51條第5、6款、第41條第1項、第8項，裁定如主文。
中　　華　　民　　國　　111 　年　　11　　月　　24　　日
                  刑事第十二庭　法　官   莊玉熙
以上正本證明與原本無異。
如不服本裁定，應於收受送達後5日內向本院提出抗告狀。（應
附繕本）
　　　　　　　　　　　　　　    書記官   陳昱潔
中　　華　　民　　國　　111 　年　　11　　月　　29　　日
【附表一】：
編號 罪名 宣告刑 犯罪日期 偵查機關 年度案號 最後事實審  確定判決  備  註      法院、案號 判決日期 法院、案號 確定日期  1 竊盜 有期徒刑4月，如易科罰金，以新臺幣1千元折算1日。 109/08/11 臺南地檢109年度偵字第15201號 臺南地院109年度簡字第2899號 109/09/18 同左 109/10/20 臺南地檢109年執字第8265號 2 竊盜 有期徒刑3月，如易科罰金，以新臺幣1千元折算1日。 109/09/01 臺南地檢109年度偵字第16765號 臺南地院109年度簡字第3013號 109/09/24 同左 109/11/03 臺南地檢109年執字第8591號 (編號2-4應執行之刑為有期徒刑7月) 3 竊盜 有期徒刑3月，如易科罰金，以新臺幣1千元折算1日。 109/09/02 臺南地檢109年度偵字第16765號 臺南地院109年度簡字第3013號 109/09/24 同左 109/11/03  4 竊盜 有期徒刑3月，如易科罰金，以新臺幣1千元折算1日。 109/09/02 臺南地檢109年度偵字第16765號 臺南地院109年度簡字第3013號 109/09/24 同左 109/11/03  5 竊盜 有期徒刑3月，如易科罰金，以新臺幣1千元折算1日。 109/10/02 臺南地檢109年度偵字第19510號等 臺南地院109年度簡字第3596號 109/11/26 同左 110/01/05 臺南地檢110年執字第1159號 (編號5、6應執行有期徒刑4月) 6 竊盜 有期徒刑3月，如易科罰金，以新臺幣1千元折算1日。 109年10月6日14時至109年10月9日12時6分間某時(聲請書附表誤載為「109/10/06」) 臺南地檢109年度偵字第19510號等 臺南地院109年度簡字第3596號 109/11/26 同左 110/01/05  

【附表二】：
1 竊盜 有期徒刑3月，如易科罰金，以新臺幣1千元折算1日。 109/10/29 臺南地檢109年度偵字第20544號 臺南地院109年度簡字第3727號 109/12/11 (聲請書附表誤載為「109/11/13」) 同左 110/01/12 臺南地檢110年執字第1334號 2 竊盜 有期徒刑3月，共7罪，如易科罰金，以新臺幣1千元折算1日。 109/09/23(聲請書附表誤載為「109/10/06」)~109/11/10 臺南地檢109年度偵字第20069號等 臺南地院109年度易字第1449號 110/03/04 同左 110/04/06 臺南地檢110年執字第2859號 (編號2、3應執行有期徒刑1年7月) 3 竊盜 有期徒刑4月，共4罪，如易科罰金，以新臺幣1千元折算1日。 109/09/29~109/11/12(聲請書附表誤載為「109/10/25」) 臺南地檢109年度偵字第20069號等 臺南地院109年度易字第1449號 110/03/04 同左 110/04/06  

【附表三】：
1 竊盜 拘役30日，如易科罰金，以新臺幣1千元折算1日。 109/08/05 臺南地檢109年度偵字第17025號等 臺南地院109年度簡字第3143號 109/10/14 同左 109/11/17 臺南地檢109年執字第8810號 (編號1-3應執行拘役80日【聲請書附表贅載「有」字】) 2 竊盜 拘役30日，如易科罰金，以新臺幣1千元折算1日。 109/08/29 臺南地檢109年度偵字第17025號等 臺南地院109年度簡字第3143號 109/10/14 同左 109/11/17  3 竊盜 拘役30日，如易科罰金，以新臺幣1千元折算1日。 109/08/30 臺南地檢109年度偵字第17025號等 臺南地院109年度簡字第3143號 109/10/14 同左 109/11/17  4 竊盜 拘役10日，如易科罰金，以新臺幣1千元折算1日。 109/10/08 臺南地檢109年度偵字第19672號等(聲請書附表漏載「等」字) 臺南地院109年度簡字第3596號 109/11/26 同左 110/01/05 臺南地檢110年執字第1159號 5 竊盜 拘役50日，如易科罰金，以新臺幣1千元折算1日。 109/08/11 臺南地檢109年度偵字第20544號 臺南地院109年度簡字第3727號 109/12/11 (聲請書附表誤載為「109/11/13」) 同左 110/01/12 臺南地檢110年執字第1334號